臺灣臺南地方法院民事判決
111年度訴字第1194號
原      告  陳勇志

被      告  劉仙傳



上列當事人間因詐欺案件，原告提起刑事附帶民事訴訟（111年
度附民字第353號），請求侵權行為損害賠償事件，經刑事庭移
送前來，本院於民國111年11月15日言詞辯論終結，判決如下：
    主      文
被告應給付原告新臺幣壹佰萬元，及自民國一一一年六月五日起
至清償日止，按週年利率百分之五計算之利息。
訴訟費用由被告負擔。
本判決於原告以新臺幣參拾參萬參仟參佰參拾參元為被告供擔保
後，得假執行；但被告如以新臺幣壹佰萬元為原告預供擔保，得
免為假執行。
    事實及理由
一、原告主張：被告依其社會生活之通常經驗與智識思慮，雖可
    預見將其金融帳戶之存摺、提款卡、印章及該帳戶之網路銀
    行帳號密碼提供予非屬親故或互不相識之人使用，有遭他人
    利用作為財產犯罪所得財物匯入及提領工具之可能，並藉此
    達到掩飾詐欺犯罪所得去向之目的，使犯罪查緝更形困難，
    進而對該詐欺取財正犯所實行之詐欺取財及掩飾該詐欺犯罪
    所得去向之洗錢罪犯行施以一定助力，竟仍基於縱令他人以
    其所申辦之金融帳戶實行詐欺取財犯行、掩飾詐欺犯罪所得
    去向，均不違其本意之犯意，以新臺幣（下同）3,000元之
    對價，於民國111年2月14日，在中國信託商業銀行佳里分行
    前，將其所有之中國信託商業銀行帳號000-000000000000帳
    戶（下稱系爭帳戶）之存摺、提款卡、印章及網路銀行帳號
    密碼出售予LINE暱稱「佑」之人，而以此方式提供上開帳戶
    予「佑」、「浩斌」、「郭先生」、「林董」及其他真實姓
    名不詳之詐欺集團成員使用而幫助其等遂行詐欺取財及洗錢
    之犯罪行為。而該詐欺集團成員取得系爭帳戶後，遂共同意
    圖為自己不法所有，基於3人以上詐欺取財及洗錢之犯意聯
    絡，於111年1月間透過LINE通訊軟體向原告以投資比特幣為
    由，致使原告陷於錯誤，而依指示於111年2月16日10時48分
    許，臨櫃匯款1,000,000元至系爭帳戶。嗣經不詳之詐欺集
    團成員透過網路銀行將前開部分款項轉出後，「林董」及「
    佑」又要求被告自系爭帳戶臨櫃提領960,000元及轉帳13,72
    0元至「林董」指定之金融帳戶，「林董」並允諾將支付1至
    2萬元報酬予被告，而被告可預見其提領款項之目的係在取
    得上開詐欺集團共同詐欺取財所得贓款，且其轉交所提領款
    項，將使詐欺集團取得犯罪所得贓款並掩飾該詐欺所得去向
    ，而與「佑」、「浩斌」、「郭先生」、「林董」及其他詐
    欺集團成員，共同意圖為自己不法所有，基於3人以上詐欺
    取財、洗錢之犯意聯絡，由「林董」於111年2月16日14時23
    分許，在臺南市○○區○○路000號全家超商前，將系爭帳戶存
    摺、提款卡及印章交還予被告。嗣被告依「林董」之指示，
    至中國信託商業銀行永康分行欲臨櫃提領960,000元時，因
    銀行行員察覺有異報警處理後而未遂。被告上開行為致原告
    受有1,000,000元之損害，爰依侵權行為損害賠償之法律關
    係，請求被告負賠償責任等語。並聲明：１、被告應給付原
    告1,000,000元，及自起訴狀繕本送達翌日起至清償日止，
    按週年利率百分之5計算之利息。２、願供擔保，請准宣告假
    執行。
二、被告則以：伊有將系爭帳戶之存摺、提款卡、印章及網路銀
    行帳號密碼給別人，且亦有去銀行臨櫃領款，但伊沒有能力
    賠償原告等語，資為抗辯。並聲明：１、原告之訴駁回。２、
    如受不利判決，願供擔保請准宣告免為假執行。
三、本院得心證之理由：
（一）原告主張之上揭事實，有臺灣臺南地方檢察署（下稱臺南
      地檢署）檢察官111年度偵字第4732號起訴書、本院111年
      度金訴字第250號刑事判決各1份附卷可參（見本院卷第19
      至33頁），且為被告所不爭執，又被告上開行為，業經臺
      南地檢署檢察官提起公訴，並經本院以111年度金訴字第2
      50號刑事判決認定被告犯3人以上共同詐欺取財未遂罪等
      情，有上開刑事判決1份附卷可參（見本院卷第19至28頁
      ），堪信原告上開主張為真實。
（二）按因故意或過失，不法侵害他人之權利者，負損害賠償責
      任，民法第184條第1項前段定有明文。被告既有原告所主
      張上揭詐欺取財未遂之情事，並造成原告受有1,000,000
      元之財產上損害，依上開規定，被告自應負侵權行為損害
      賠償責任，是原告請求被告賠償1,000,000元，洵屬有據
      。
四、另按給付無確定期限者，債務人於債權人得請求給付時，經
    其催告而未為給付，自受催告時起，負遲延責任。其經債權
    人起訴而送達訴狀或依督促程序送達支付命令，或為其他相
    類之行為者，與催告有同一之效力；遲延之債務，以支付金
    錢為標的者，債權人得請求依法定利率計算之遲延利息；應
    負利息之債務，其利率未經約定，亦無法律可據者，週年利
    率為百分之5，民法第229條第2項、第233條第1項前段及第2
    03條分別定有明文。從而，原告依侵權行為損害賠償之法律
    關係，請求被告給付原告1,000,000元，及自刑事附帶民事
    訴訟起訴狀繕本送達翌日即111年6月5日起至清償日止，按
    週年利率百分之5計算之利息，為有理由，應予准許。
五、末按訴訟費用，由敗訴之當事人負擔，民事訴訟法第78條定
    有明文。是本件訴訟費用應由敗訴之被告負擔，爰依職權確
    定如主文第2項所示。又原告陳明願供擔保，請求宣告假執
    行，經核並無不合，爰酌定相當之擔保金額，予以准許；併
    依被告聲請宣告被告預供擔保，得免為假執行。
據上論結，本件原告之訴為有理由，依民事訴訟法第78條、第39
0條第2項、第392條第2項，判決如主文。
中　　華　　民　　國　　111 　年　　11　　月　　22　　日
                  民事第二庭  法  官  王參和
以上正本係照原本作成。
如對本判決上訴，須於判決送達後20日內向本院提出上訴狀。如
委任律師提起上訴者，應一併繳納上訴審裁判費。
中　　華　　民　　國　　111 　年　　11　　月　　23　　日
                              書記官  沈佩霖